臺灣新北地方法院刑事判決　　　　　　　110年度訴字第526號
公　訴　人　臺灣新北地方檢察署檢察官
被　　　告　吳志鴻





選任辯護人　黃耀祖法扶律師　
上列被告因違反毒品危害防制條例案件，經檢察官提起公訴（10
9年度偵字第1614、4377、22819號），本院判決如下：
    主  文                                              
吳志鴻犯如附表一所示之罪，各處如附表一所示之有期徒刑及沒
收。應執行有期徒刑9年8月。
    事  實
一、吳志鴻意圖營利，基於販賣第二級毒品之犯意，於附表二所
    示交易時、地，以附表二所示交易金額，販賣交付附表二所
    示交易數量之第二級毒品甲基安非他命予廖筠淇共11次。
二、吳志鴻及林羽婕（林羽婕以下所犯販賣第二級毒品罪部分，
    由本院另行審理）共同意圖營利，基於販賣第二級毒品之犯
    意聯絡，以吳志鴻聯繫販毒事宜、向上游調貨，林羽婕依吳
    志鴻指示交付毒品、收取價金之分工方式，於附表三所示交
    易時、地，以附表三所示交易金額，販賣交付附表三所示交
    易數量之甲基安非他命予廖筠淇共5次。
    理  由                                              
壹、證據能力部分
一、本院以下所引用之被告吳志鴻以外之人於審判外之言詞或書
    面陳述，雖均屬傳聞證據，然公訴人、被告及辯護人均同意
    具有證據能力（見本院110年度訴字第526號卷二<下稱本院
    卷二>第132頁），復本院審酌上開證據資料製作時之情況，
    尚無違法不當及證明力明顯過低之瑕疵，認為以之作為證據
    應屬適當，爰依刑事訴訟法第159條之5第1項規定，認均有
    證據能力。
二、本案判決以下所引用之非供述證據，均與本案事實具有關聯
    性，且查無事證足認係經公務員違背法定程序所取得，況公
    訴人、被告及辯護人均同意具有證據能力（見本院卷二第
    132頁），堪認亦均有證據能力。
貳、實體部分
一、認定犯罪事實所憑之證據及理由
(一)前揭事實，業據被告於偵查及本院審理時自白在卷（見109
    年度偵字第4377號卷<下稱偵字第4377號卷>第22-28、107-1
    09、327-337頁，本院卷二第138-140頁），核與證人林羽婕
    於警詢時、證人廖筠淇於偵訊時之證詞相符（見109年度偵
    字第22819號卷<下稱偵字第22819號卷>第9-11頁，109年度
    偵字第1614號卷<下稱偵字第1614號卷>第318-323頁），並
    有附表四所示自願受搜索同意書、搜索扣押筆錄及扣押物品
    目錄表（所在卷頁如附表四所示）、附表二所示「wechat」
    對話訊息畫面照片、數位證物勘察採證同意書（見偵字第
    4377號卷第257-294頁，偵字第1614號卷第73頁）、附表二
    所示「wechat」對話訊息譯文表（所在卷頁如附表二至三所
    示）在卷可查，復有如附表四編號1、2所示證人廖筠淇、被
    告所持用之手機扣案為憑。至起訴書附表編號5漏載共犯林
    羽婕部分，由本院併予更正，附此敘明。
(二)按販賣毒品係違法行為，非可公然為之，亦無公定之價格，
    且不論任何包裝，均可任意分裝增減分量，而每次販賣之價
    量，亦可能因雙方間之關係深淺、資力、需求量及對行情之
    認知、來源是否充裕，查緝是否嚴緊，購買者被查獲時有無
    可能供出購買對象之可能性風險評估等，而異其標準，並機
    動調整，非可一概而論，販賣之利得除經坦承犯行或價量俱
    臻明確外，委難察得實情，販毒之人從價差或量差中牟利方
    式雖異，其意圖營利之非法販賣行為則一，是除非別有事證
    ，足認係按同一價量委買、轉售或無償贈與，確未牟利外，
    尚難執此遽認非法販賣之證據有所未足，致使知過坦承者難
    辭重典，飾辭否認者反得僥倖而失情理之平。再參酌毒品物
    稀價昂，取得不易，且此等交易為政府嚴予取締之犯罪，苟
    無有利可圖，應無甘冒被查緝法辦論處重刑之危險，平白無
    端且無償為該買賣之行為。復查被告於警詢、偵訊及本院準
    備程序時均供認其從販毒予廖筠淇一事可賺取價差利益（見
    偵字第4377號卷第27、327頁，本院110年度訴字第526號卷
    一<下稱本院卷一>第361頁）。是以，被告就販毒一事主觀
    上具有營利意圖無訛。
(三)綜上所述，被告前開任意性自白均與事實相符，堪可採信。
    本案事證明確，被告犯行，皆以認定，均應依法論科。
二、論罪科刑之理由
(一)新舊法比較部分
    被告行為後，總統於109年1月15日修正公布之毒品危害防制
    條例第4條第2項、第17條第2項規定自109年7月15日起施行
    ，本院應綜合前開修正條文對於本案罪刑結果之影響而為比
    較後，再擇用整體有利於被告之法律處斷，而不得一部割裂
    分別適用不同之新舊法。茲說明與本案有關者如下：
 1、修正前毒品危害防制條例第4條第2項規定「製造、運輸、販
    賣第二級毒品者，處無期徒刑或7年以上有期徒刑，得併科
    新臺幣1千萬元以下罰金」，修正後則規定「製造、運輸、
    販賣第二級毒品者，處無期徒刑或10年以上有期徒刑，得併
    科新臺幣1,500萬元以下罰金」，經比較新舊法結果，修正
    後毒品危害防制條例第4條第2項規定雖亦未更動販賣第二級
    毒品罪之構成要件、得科處之法定刑種類，然將有期徒刑下
    限、罰金刑上限均提高，自以修正前毒品危害防制條例第4
    條第2項之規定對被告較為有利。
 2、修正前毒品危害防制條例第17條第2項規定：「犯第4條至第
    8條之罪於偵查及審判中均自白者，減輕其刑」，修正後則
    規定：「犯第4條至第8條之罪於偵查及歷次審判中均自白者
    ，減輕其刑」，增加須於「歷次」審判中均自白，始得依該
    條項減輕其刑之要件，經比較新舊法結果，自以修正前毒品
    危害防制條例第17條第2項之規定對被告較為有利。
 3、依上所述，基於「罪刑綜合比較原則」及「擇用整體性原則
    」，本案比較新舊法之結果，以被告行為時之舊法即修正前
    毒品危害防制條例之規定對於被告較為有利，爰依刑法第2
    條第1項前段規定，整體適用修正前毒品危害防制條例之相
    關規定處斷。
(二)論罪部分
 1、核被告於事實欄一、二（即附表二、三）之所為，均係犯修
    正前毒品危害防制條例第4條第2項之販賣第二級毒品罪。被
    告因販賣而持有第二級毒品及意圖販賣而持有第二級毒品之
    低度行為，應為販賣第二級毒品之高度行為所吸收，均不另
    論罪。
 2、被告與林羽婕就事實欄二所示販賣第二級毒品犯行，有犯意
    聯絡與行為分擔，應依刑法第28條規定，論以共同正犯。
 3、被告於事實欄一、二所犯販賣第二級毒品罪共16罪，犯意各
    別及行為互殊，應分論併罰。
(三)刑罰加重及減輕事由部分
 1、被告於104年間因違反毒品危害防制條例案件，經本院以104
    年度訴字第697號判處有期徒刑8月、5月、拘役50日，其中
    有期徒刑5月、拘役50日部分因未經上訴而確定，復經臺灣
    高等法院以104年度上訴字第2799號就有期徒刑8月部分改判
    處有期徒刑6月，再經最高法院以105年度台上字第2010號判
    決上訴駁回而確定，前開宣告刑即有期徒刑6月、5月部分嗣
    經臺灣高等法院以105年度聲字第3204號裁定應執行有期徒
    刑9月確定。又於105年間因妨害風化案件，經臺灣士林地方
    法院以105年度士簡字第444號判處有期徒刑4月確定。前揭
    應執行刑即有期徒刑9月、宣告刑即有期徒刑4月經接續執行
    ，於106年11月14日縮刑期滿執行完畢（另接續執行前開拘
    役50日），此有被告之臺灣高等法院被告前案紀錄表附卷可
    稽（見本院卷一第32-37頁），其於有期徒刑執行完畢後5年
    內，故意再犯事實欄一、二所示有期徒刑以上之16罪（即附
    表二、三），均為累犯，依司法院大法官釋字第775號解釋
    意旨，經審酌其前案犯罪之類型、罪質及手法、前案有無因
    入監而執行完畢、本案犯罪距離前案之時間等一切情狀，綜
    合判斷本案並無因加重最低本刑致其所受刑罰超過所應負擔
    罪責，或人身自由遭受過苛侵害之情形，且與罪刑相當、比
    例原則無違，是均應依刑法第47條第1項規定，加重其最低
    本刑及最高本刑（依刑法第65條第1項規定，販賣第二級毒
    品罪之法定刑關於無期徒刑部分不得加重，是均僅就有期徒
    刑及罰金刑部分加重其刑）。
 2、被告於警詢及本院準備程序時均供稱本案販毒來源為黃啟銘
    及綽號「貞快樂」之人等語（見偵字第4377號卷第32頁，本
    院卷第361頁）。經本院函詢後，警方函覆：職因偵辦吳志
    鴻毒品案件，詢問其相關二級毒品安非他命來源，經查毒品
    上游人員為黃啟銘與黃婉貞，本分局人員詢據犯嫌黃啟銘，
    其本人向警方坦承暱稱「小羅」之人為他本人無誤，當時他
    們三人確實有見面，並坦承有販賣二級毒品安非他命予黃婉
    貞（貞快樂），黃婉貞再販賣給吳志鴻等語，此有新北市政
    府警察局土城分局110年5月17日新北警土刑字第1103701007
    號函及所附職務報告在卷可按（本院卷第133-135頁），復
    觀之黃啟銘於警詢中陳稱：她（即「貞快樂」暨綽號「小貞
    」之人）會直接跟我講毒品數量，我再直接拿給她，她再賣
    給下游，但她會賣給誰，我就不知道，而吳志鴻是因為之前
    跟我和「小貞」都認識，我是從109年1月18日那一次才知道
    吳志鴻是從我這邊拿貨，我是對「小貞」，「小貞」再賣給
    吳志鴻等語（見本院卷一第513頁）。則警方業因被告供稱
    而查獲被告於事實欄一、二所犯販賣第二級毒品罪之毒品來
    源之情，可堪認定，故應依毒品危害防制條例第17條第1項
    規定減輕其刑，同時有免除其刑規定，得減輕其刑至三分之
    二。
 3、被告就其於事實欄一、二所犯販賣第二級毒品罪，於偵查及
    本院審理時均自白犯行，業如前述，故皆應依修正前毒品危
    害防制條例第17條第2項規定減輕其刑。
 4、被告同時有累犯之刑罰加重事由規定、偵審自白與供出來源
    之二項刑罰減輕事由規定之適用，依刑法第70條、第71條第
    2項規定，應先依累犯規定加重其刑後，復依偵審自白減刑
    ，再依供出來源之規定遞減之。
 5、按刑法第59條規定之酌量減輕其刑，必須犯罪另有特殊之原
    因與環境，在客觀上足以引起一般同情，認為即使予以宣告
    法定最低度刑，猶嫌過重者，始有其適用。此所謂法定最低
    度刑，固包括法定最低本刑；惟遇有其他法定減輕之事由者
    ，則應係指適用其他法定減輕事由減輕其刑後之最低度刑而
    言。倘被告別有法定減輕事由者，應先適用法定減輕事由減
    輕其刑後，猶認其犯罪之情狀顯可憫恕，即使科以該減輕後
    之最低度刑仍嫌過重者，始得適用刑法第59條規定酌量減輕
    其刑（參最高法院100年度台上字第744號刑事判決意旨）。
    查被告於事實欄一、二所犯販賣第二級毒品罪，經依毒品危
    害防制條例第17條第1項規定、修正前毒品危害防制條例第
    17條第2項規定遞減其刑後，其刑度相較原本之法定刑，已
    減輕甚多，復被告本案販毒次數不少，且被告係明知廖筠淇
    向其購毒之目的是要轉賣給他人，此由前引附表二所示「we
    chat」對話訊息譯文表所示廖筠淇向被告稱：「我叫他把錢
    把錢匯給我，我直接過去找你拿」、「為什麼，你下班我過
    去拿，他會先匯錢給我」、「他星期四就開始問了，漲多少
    ，我跟他說」、「如果要，你有嗎」、「他說3000太貴，機
    車一堆」、「很麻煩，叫他先匯錢，他說他朋友不會匯，他
    說2500」、「就是你平常裝給我的多一些，從他那裡」、「
    你幫他留2500，他四點來拿」、「我知道，我是說從他那裡
    多倒一些給我」、「他問你今天會不會拿，他要3000，先回
    我」、「我還問他要多少，說3000，幹，你看幾點再跟我說
    」、「他說要2500，我的多一點」、「我叫他先匯錢給我，
    我去拿，他如果不匯錢就沒去了，我如果沒有再敲你，就是
    他不先匯錢」、「他問說2000有沒有」、「他55分要匯錢來
    ，你可以嗎」、「我問他要多少，幾點可以拿，他要2000，
    幾點可以拿，先回我」、「他又要2000，有嗎，先回答我」
    、「他又改了，2500，確定七點，過去錢，我會先敲你」（
    見偵字第4377號卷第193-206、215、219頁）即可得知，並
    非辯護人所稱被告與廖筠淇間之毒品交易僅係吸毒者間互通
    有無之有償轉讓，又被告並無任何倘對被告執行遞減其刑後
    所宣告之刑期，仍嫌過重之足以引起一般人同情之特殊情況
    ，復經審酌辯護人辯護所稱被告販毒對象僅有1人、交易金
    額非鉅、數量亦不多之情節，本院仍認被告本案犯罪情狀，
    並無情堪憫恕、情輕法重之情形，自無再依刑法第59條規定
    酌減其刑之必要，辯護人請求依刑法第59條規定酌減其刑云
    云，尚非可採。
(四)科刑部分
    爰審酌被告明知甲基安非他命均為足以導致精神障礙並造成
    生命危險之成癮性毒品，竟以販賣之方式流毒予他人，其所
    為非但增加毒品在社會流通之危險性，並對國民健康及社會
    秩序均已造成具體危害；復被告每次販毒數量不多、販毒所
    得金額亦非高；又被告就事實欄二所示販毒犯行，為主要行
    為人之參與程度；再被告於偵查及本院審理時均已坦認犯行
    ；又被告曾因轉讓毒品及施用毒品案件而遭法院判處罪刑確
    定，此有被告之臺灣高等法院被告前案紀錄表在卷足憑（見
    本院卷第25-47頁），暨被告自陳之母親中風17年、目前住
    在養護中心之家庭環境、入監前擔任廚師、月收入約新臺幣
    4萬多元之經濟狀況、國中肄業之教育程度（見本院卷二第1
    41頁）等一切情狀，各量處如主文（即附表一）所示之宣告
    刑。另被告就事實欄一、二所示各罪均屬與毒品散布有關之
    犯罪，且行為態樣相仿，動機及手段相近，所侵害者復均非
    具有不可替代性、不可回復性之個人法益，責任非難重複之
    程度較高，參酌被告販毒實際所得共34,000元（3,000元×3
    ＋2,500元×4＋2,000元×6＋1,500元＋1,000元＋500元＝3
    4,000元）為整體之非難評價後，再依刑法第51條第5款規定
    ，定其應執行刑如主文所示。
三、沒收部分
(一)犯罪物品沒收部分
 1、扣案之附表四編號2所示手機1支，為供被告聯繫販毒事宜所
    用之物，業據被告於本院準備程序時坦承在卷（見本院卷一
    第362頁），是上開物品屬供被告犯如附表二至三所示販賣
    第二級毒品罪所用之物，又查無刑法第38條之2第2項過苛調
    節條款所定之情形，是不問屬於犯罪行為人與否，應依毒品
    危害防制條例第19條第1項規定，於被告所犯各罪之主文項
    下宣告沒收。
 2、至附表四編號1、3、4所示物品，因卷內並無證據證明係供
    被告本案販毒犯行所用之物、預備之物或因本案販毒犯行所
    生之物，故均不於本案宣告沒收，附此敘明。
(二)犯罪所得沒收部分
    被告吳志鴻因事實欄一、二所示販賣第二級毒品犯行而實際
    獲有犯罪所得（金額詳附表二、三所示），業據被告於警詢
    及偵訊時坦白在卷（見偵字第4377號卷第21-24、327-337頁
    ），又查無刑法第38條之2第2項過苛調節條款所定之情形，
    自應依刑法第38條之1第1項前段、第3項規定，於被告所犯
    各罪之主文項下宣告沒收，於全部或一部不能沒收或不宜執
    行沒收時，追徵其價額。
據上論斷，應依刑事訴訟法第299條第1項前段，判決如主文。
本案經檢察官陳詩詩偵查起訴，由檢察官郭智安到庭執行公訴。
中    華    民    國   110    年    10    月    21    日
                   刑事第三庭  審判長法  官   蘇揚旭
                                     法  官   洪振峰
                                     法  官   施建榮
上列正本證明與原本無異。
如不服本判決，應於判決送達後20日內敘明上訴理由，向本院提
出上訴狀 (應附繕本) ，上訴於臺灣高等法院。其未敘述上訴理
由者，應於上訴期間屆滿後20日內向本院補提理由書「切勿逕送
上級法院」。
                                     書記官   葉芷廷
中    華    民    國   110    年    10    月    25    日
附錄法條：
修正前毒品危害防制條例第4條第2項：
製造、運輸、販賣第二級毒品者，處無期徒刑或7年以上有期徒
刑，得併科新臺幣1千萬元以下罰金。
【附表一】
┌──┬─────┬─────────────────────┐
│編號│附表二至三│罪名、宣告刑及沒收                        │
│    │所示犯罪事│                                          │
│    │實        │                                          │
├──┼─────┼─────────────────────┤
│ 1  │附表二編號│吳志鴻犯販賣第二級毒品罪，累犯，處有期徒刑│
│    │1         │2年2月。扣案之附表四編號2所示手機1支沒收；│
│    │          │未扣案之販賣毒品所得新臺幣3,000元沒收，於 │
│    │          │全部或一部不能沒收或不宜執行沒收時，追徵其│
│    │          │價額。                                    │
├──┼─────┼─────────────────────┤
│ 2  │附表二編號│吳志鴻犯販賣第二級毒品罪，累犯，處有期徒刑│
│    │2         │2年2月。扣案之附表四編號2所示手機1支沒收；│
│    │          │未扣案之販賣毒品所得新臺幣2,500元沒收，於 │
│    │          │全部或一部不能沒收或不宜執行沒收時，追徵其│
│    │          │價額。                                    │
├──┼─────┼─────────────────────┤
│ 3  │附表二編號│吳志鴻犯販賣第二級毒品罪，累犯，處有期徒刑│
│    │3         │2年2月。扣案之附表四編號2所示手機1支沒收；│
│    │          │未扣案之販賣毒品所得新臺幣2,500元沒收，於 │
│    │          │全部或一部不能沒收或不宜執行沒收時，追徵其│
│    │          │價額。                                    │
├──┼─────┼─────────────────────┤
│ 4  │附表二編號│吳志鴻犯販賣第二級毒品罪，累犯，處有期徒刑│
│    │4         │2年。扣案之附表四編號2所示手機1支沒收；未 │
│    │          │扣案之販賣毒品所得新臺幣2,000元沒收，於全 │
│    │          │部或一部不能沒收或不宜執行沒收時，追徵其價│
│    │          │額。                                      │
├──┼─────┼─────────────────────┤
│ 5  │附表二編號│吳志鴻犯販賣第二級毒品罪，累犯，處有期徒刑│
│    │5         │2年。扣案之附表四編號2所示手機1支沒收；未 │
│    │          │扣案之販賣毒品所得新臺幣2,000元沒收，於全 │
│    │          │部或一部不能沒收或不宜執行沒收時，追徵其價│
│    │          │額。                                      │
├──┼─────┼─────────────────────┤
│ 6  │附表二編號│吳志鴻犯販賣第二級毒品罪，累犯，處有期徒刑│
│    │6         │2年2月。扣案之附表四編號2所示手機1支沒收；│
│    │          │未扣案之販賣毒品所得新臺幣3,000元沒收，於 │
│    │          │全部或一部不能沒收或不宜執行沒收時，追徵其│
│    │          │價額。                                    │
├──┼─────┼─────────────────────┤
│ 7  │附表二編號│吳志鴻犯販賣第二級毒品罪，累犯，處有期徒刑│
│    │7         │2年2月。扣案之附表四編號2所示手機1支沒收；│
│    │          │未扣案之販賣毒品所得新臺幣3,000元沒收，於 │
│    │          │全部或一部不能沒收或不宜執行沒收時，追徵其│
│    │          │價額。                                    │
├──┼─────┼─────────────────────┤
│ 8  │附表二編號│吳志鴻犯販賣第二級毒品罪，累犯，處有期徒刑│
│    │8         │2年。扣案之附表四編號2所示手機1支沒收；未 │
│    │          │扣案之販賣毒品所得新臺幣2,000元沒收，於全 │
│    │          │部或一部不能沒收或不宜執行沒收時，追徵其價│
│    │          │額。                                      │
├──┼─────┼─────────────────────┤
│ 9  │附表二編號│吳志鴻犯販賣第二級毒品罪，累犯，處有期徒刑│
│    │9         │1年10月。扣案之附表四編號2所示手機1支沒收 │
│    │          │；未扣案之販賣毒品所得新臺幣1,000元沒收， │
│    │          │於全部或一部不能沒收或不宜執行沒收時，追徵│
│    │          │其價額。                                  │
├──┼─────┼─────────────────────┤
│10  │附表二編號│吳志鴻犯販賣第二級毒品罪，累犯，處有期徒刑│
│    │10        │2年。扣案之附表四編號2所示手機1支沒收；未 │
│    │          │扣案之販賣毒品所得新臺幣2,000元沒收，於全 │
│    │          │部或一部不能沒收或不宜執行沒收時，追徵其價│
│    │          │額。                                      │
├──┼─────┼─────────────────────┤
│11  │附表二編號│吳志鴻犯販賣第二級毒品罪，累犯，處有期徒刑│
│    │11        │2年。扣案之如附表四編號2所示手機1支沒收； │
│    │          │未扣案之販賣毒品所得新臺幣2,000元沒收，於 │
│    │          │全部或一部不能沒收或不宜執行沒收時，追徵其│
│    │          │價額。                                    │
├──┼─────┼─────────────────────┤
│12  │附表三編號│吳志鴻共同犯販賣第二級毒品罪，累犯，處有期│
│    │1         │徒刑2年。扣案之附表四編號2所示手機1支沒收 │
│    │          │；未扣案之販賣毒品所得新臺幣1,500元沒收， │
│    │          │於全部或一部不能沒收或不宜執行沒收時，追徵│
│    │          │其價額。                                  │
├──┼─────┼─────────────────────┤
│13  │附表三編號│吳志鴻共同犯販賣第二級毒品罪，累犯，處有期│
│    │2         │徒刑2年。扣案之附表四編號2所示手機1支沒收 │
│    │          │；未扣案之販賣毒品所得新臺幣2,000元沒收， │
│    │          │於全部或一部不能沒收或不宜執行沒收時，追徵│
│    │          │其價額。                                  │
├──┼─────┼─────────────────────┤
│14  │附表三編號│吳志鴻共同犯販賣第二級毒品罪，累犯，處有期│
│    │3         │徒刑1年10月。扣案之附表四編號2所示手機1支 │
│    │          │沒收；未扣案之販賣毒品所得新臺幣500元沒收 │
│    │          │，於全部或一部不能沒收或不宜執行沒收時，追│
│    │          │徵其價額。                                │
├──┼─────┼─────────────────────┤
│15  │附表三編號│吳志鴻共同犯販賣第二級毒品罪，累犯，處有期│
│    │4         │徒刑2年2月。扣案之附表四編號2所示手機1支沒│
│    │          │收；未扣案之販賣毒品所得新臺幣2,500元沒收 │
│    │          │，於全部或一部不能沒收或不宜執行沒收時，追│
│    │          │徵其價額。                                │
├──┼─────┼─────────────────────┤
│16  │附表三編號│吳志鴻共同犯販賣第二級毒品罪，累犯，處有期│
│    │5         │徒刑2年2月。扣案之附表四編號2所示手機1支沒│
│    │          │收；未扣案之販賣毒品所得新臺幣2,500元沒收 │
│    │          │，於全部或一部不能沒收或不宜執行沒收時，追│
│    │          │徵其價額。                                │
└──┴─────┴─────────────────────┘
【附表二：被告單獨販毒部分】
┌─┬──────┬───────┬─────┬────┬─────┬──────┬────┐
│編│交易時間（年│交易地點      │交易金額  │交易數量│販毒實際所│Wechat對話訊│備  註  │
│號│月日時）    │              │（貨幣種類│（甲基安│得（貨幣種│息譯文表所在│        │
│  │            │              │：新臺幣）│非他命）│類：新臺幣│卷頁        │        │
│  │            │              │          │        │）        │            │        │
├─┼──────┼───────┼─────┼────┼─────┼──────┼────┤
│1 │108年7月21日│被告吳志鴻當時│3,000元   │1包     │3,000元   │臺灣新北地方│起訴書附│
│  │16時0分許   │位在新北市蘆洲│          │        │          │檢察署109年 │表編號1 │
│  │            │區長安街49巷8 │          │        │          │度偵字第1614│        │
│  │            │弄6號6樓之居處│          │        │          │號卷第158-15│        │
│  │            │              │          │        │          │9頁         │        │
├─┼──────┼───────┼─────┼────┼─────┼──────┼────┤
│2 │108年7月26日│同上居處      │2,500元   │1包     │2,500元   │同上偵卷第15│起訴書附│
│  │22時25分許  │              │          │        │          │9-161頁     │表編號2 │
│  │            │              │          │        │          │            │        │
├─┼──────┼───────┼─────┼────┼─────┼──────┼────┤
│3 │108年8月5日1│同上居處      │2,500元   │1包     │2,500元   │同上偵卷第16│起訴書附│
│  │5時27分許   │              │          │        │          │1-162頁     │表編號3 │
├─┼──────┼───────┼─────┼────┼─────┼──────┼────┤
│4 │108年8月31日│同上居處      │2,000元   │1包     │2,000元   │同上偵卷第17│起訴書附│
│  │1時15分許   │              │          │        │          │1-172頁     │表編號6 │
├─┼──────┼───────┼─────┼────┼─────┼──────┼────┤
│5 │108年9月12日│同上居處所在公│2,000元   │1包     │2,000元   │同上偵卷第17│起訴書附│
│  │22時50分許  │寓之1樓門前   │          │        │          │9-181頁     │表編號7 │
├─┼──────┼───────┼─────┼────┼─────┼──────┼────┤
│6 │108年10月2日│被告廖筠淇當時│3,000元   │1包     │3,000元   │同上偵卷第18│起訴書附│
│  │5時49分許   │工作之新北市新│          │        │          │8-190頁     │表編號11│
│  │            │莊區自信街45巷│          │        │          │            │        │
│  │            │口            │          │        │          │            │        │
├─┼──────┼───────┼─────┼────┼─────┼──────┼────┤
│7 │108年10月20 │同上居處      │3,000元   │2包     │3,000元   │同上偵卷第19│起訴書附│
│  │日22時50分許│              │          │        │          │1頁         │表編號12│
├─┼──────┼───────┼─────┼────┼─────┼──────┼────┤
│8 │108年10月26 │同上居處      │2,000元   │1包     │2,000元   │同上偵卷第19│起訴書附│
│  │日14時50分許│              │          │        │          │4-195頁     │表編號13│
├─┼──────┼───────┼─────┼────┼─────┼──────┼────┤
│9 │108年11月5日│同上居處所在公│1,000元   │1包     │1,000元   │同上偵卷第19│起訴書附│
│  │15時40分許  │寓之1樓門前   │          │        │          │7頁         │表編號14│
├─┼──────┼───────┼─────┼────┼─────┼──────┼────┤
│10│108年11月14 │同上居處      │2,000元   │1包     │2,000元   │同上偵卷第20│起訴書附│
│  │日15時20分許│              │          │        │          │0頁         │表編號15│
├─┼──────┼───────┼─────┼────┼─────┼──────┼────┤
│11│108年11月25 │同上居處      │2,000元   │1包     │2,000元   │同上偵卷第20│起訴書附│
│  │日14時50分許│              │          │        │          │5-206頁     │表編號16│
└─┴──────┴───────┴─────┴────┴─────┴──────┴────┘
【附表三：被告與林羽婕共同販毒部分】
┌─┬──────┬───────┬─────┬────┬─────┬──────┬────┐
│編│交易時間（年│交易地點      │交易金額  │交易數量│販毒實際所│Wechat對話訊│備  註  │
│號│月日時）    │              │（貨幣種類│（甲基安│得（貨幣種│息譯文表所在│        │
│  │            │              │：新臺幣）│非他命）│類：新臺幣│卷頁        │        │
│  │            │              │          │        │）        │            │        │
├─┼──────┼───────┼─────┼────┼─────┼──────┼────┤
│1 │108年8月22日│被告吳志鴻當時│1,500元   │1包     │1,500元   │臺灣新北地方│起訴書附│
│  │17時40分許  │位在新北市蘆洲│          │        │          │檢察署109年 │表編號4 │
│  │            │區長安街49巷8 │          │        │          │度偵字第1614│        │
│  │            │弄6號6樓之居處│          │        │          │號卷第169-17│        │
│  │            │所在公寓之4樓 │          │        │          │0頁         │        │
│  │            │樓梯間        │          │        │          │            │        │
├─┼──────┼───────┼─────┼────┼─────┼──────┼────┤
│2 │108年8月25日│同上居處      │2,000元   │1包     │2,000元   │同上偵卷第17│起訴書附│
│  │14時50分許  │              │          │        │          │0-171頁     │表編號5 │
│  │            │              │          │        │          │            │（起訴書│
│  │            │              │          │        │          │            │漏載共犯│
│  │            │              │          │        │          │            │林羽婕部│
│  │            │              │          │        │          │            │分）    │
├─┼──────┼───────┼─────┼────┼─────┼──────┼────┤
│3 │108年9月17日│同上居處      │  500元   │1包     │  500元   │同上偵卷第18│起訴書附│
│  │14時22分許  │              │          │        │          │2頁         │表編號8 │
├─┼──────┼───────┼─────┼────┼─────┼──────┼────┤
│4 │108年9月18日│同上居處      │2,500元   │1包     │2,500元   │同上偵卷第18│起訴書附│
│  │19時10分許  │              │          │        │          │3頁         │表編號9 │
├─┼──────┼───────┼─────┼────┼─────┼──────┼────┤
│5 │108年9月24日│同上居處      │2,500元   │1包     │2,500元   │同上偵卷第18│起訴書附│
│  │21時15分許  │              │          │        │          │6-187頁     │表編號10│
└─┴──────┴───────┴─────┴────┴─────┴──────┴────┘
【附表四】
┌─┬────────┬─────┬───────┬───────┬──────────┐
│編│扣案物名稱及數量│保管機關及│搜索扣案日期及│搜索扣案地點  │自願受搜索同意書、搜│
│號│                │字號      │時間          │              │索扣押筆錄及扣押物品│
│  │                │          │              │              │目錄表所在卷頁      │
├─┼────────┼─────┼───────┼───────┼──────────┤
│1 │黑色手機1支（廠 │本院110年 │108年12月5日21│新北市三重區三│109年度偵字第1614號 │
│  │牌：OPPO，內含行│度刑保管字│時20分起至同日│和路4段390巷內│卷第59、61-63、65頁 │
│  │動電話門號095804│第0731號  │21時30分止    │              │                    │
│  │5727號、00000000│          │              │              │                    │
│  │95號SIM卡1張）  │          │              │              │                    │
├─┼────────┼─────┼───────┼───────┼──────────┤
│2 │黑色手機1支（廠 │本院110年 │109年1月20日14│被告吳志鴻位在│109年度偵字第4377號 │
│  │牌：APPLE，內含 │度刑保管字│時35分起至同日│新北市蘆洲區中│卷第91、93-96、97頁 │
│  │行動電話門號0903│第0575號  │14時53分止    │山二路146巷31 │                    │
│  │333911號SIM卡1張│          │              │號2樓之1      │                    │
│  │）              │          │              │              │                    │
├─┼────────┼─────┼───────┼───────┼──────────┤
│3 │玻璃球2個       │無        │同上          │同上          │同上                │
├─┼────────┼─────┼───────┼───────┼──────────┤
│4 │塑膠球1個       │無        │同上          │同上          │同上                │
└─┴────────┴─────┴───────┴───────┴──────────┘